【裁判字號】    95,判,910
【裁判日期】    950615
【裁判案由】    嚴重急性呼吸道症候群防治及紓困暫行條例
【裁判全文】
最  高  行  政  法  院  判  決
                                     95年度判字第00910號
上  訴  人  乙○○
被 上訴 人  勞工保險局
代  表  人  甲  ○
上列當事人間因嚴重急性呼吸道症候群防治及紓困暫行條例事件
，上訴人對於中華民國93年11月18日臺北高等行政法院92年度訴
字第5406號判決，提起上訴，本院判決如下：
    主  文
上訴駁回。
上訴審訴訟費用由上訴人負擔。
    理  由
一、本件上訴人主張：行政院SARS防疫特刊係依憲法第43條發布
    之緊急命令，法令位階較扶助要點為高，且該防疫特刊公布
    日為民國92年5月9日，較扶助要點之發布日為早，發布機關
    之層級亦較高，故基於依法行政、信賴保護、誠信原則及比
    例原則，原判決應予廢棄，並訴請撤銷訴願決定及原處分，
    命被上訴人准予補助新臺幣（下同）11,088元，及合併請求
    損害賠償1,000,000元等語。
二、被上訴人未提出上訴答辯狀，為任何陳述或主張。
三、原審斟酌全辯論意旨及調查證據之結果，以：（一）上訴人
    以於92年5月13日至同年月22日期間，因嚴重急性呼吸道症
    候群（俗稱SARS）居家隔離，申請該期間薪資補償。案經被
    上訴人審查，以上訴人於上開期間係未參加勞工保險之無一
    定雇主或自營作業之勞工，乃於92年7月15日以保給簡字第
    023000419號書函核定所請不予核發。上訴人不服，提起訴
    願，遭決定駁回，遂提起本件行政訴訟。（二）依嚴重急性
    呼吸道症候群防治及紓困暫行條例第8條第3項及第4項規定
    ，政府得給予強制隔離者合理補償或扶助，有關之主管機關
    行政院勞工委員會自得本其職權訂定相關規則，規定於符合
    一定條件下，始得申請薪資補償。準此，行政院勞工委員會
    於92年5月15日以勞動二字第0920028520號令發布之勞工因
    嚴重急性呼吸道症候群強制隔離期間薪資補償及生活扶助要
    點（下稱扶助要點）第2點，將勞工申請薪資補償之資格，
    限定於除需為無一定雇主勞工或自營作業者外，尚需參加勞
    工保險，該規定符合母法規範之目的與意旨，自得加以適用
    。故被上訴人以上訴人於隔離期間未參加勞工保險，而予以
    否准薪資補償之申請，並無未受法律拘束、差別待遇或裁量
    瑕疵之違法。（三）上訴人所稱之行政院SARS防疫特刊固記
    載「受強制隔離無一定雇主，依其勞保薪資向勞保局申請補
    助，無投保者可依最低投保薪資（NT＄15,840元）申請補助
    。」惟宣導之刊物內容如與法令規定之內容互有出入時，仍
    應以法規為準據，而非以刊物內容為依據，否則法規即無適
    用之必要矣。從而被上訴人否准上訴人所請薪資補償並無違
    誤，訴願決定予以維持，亦無不合，上訴人請求撤銷原處分
    及訴願決定，並命被上訴人准予補助11,088元，及合併請求
    損害賠償1,000,000元均無理由，應予駁回。
四、本院按：本件原審判決業已敘明行政院SARS防疫特刊固記載
    「受強制隔離無一定雇主，依其勞保薪資向勞保局申請補助
    ，無投保者可依最低投保薪資（NT＄15,840元）申請補助。
    」惟宣導之刊物內容如與法令規定之內容互有出入時，仍應
    以法規為準據，而非以刊物內容為依據，而該特刊僅係被上
    訴人為宣導所用，並非總統依憲法所發布之緊急命令。上訴
    意旨認原判決應優先適用該特刊之規定，顯不足採。從而被
    上訴人適用扶助要點之規定，否准上訴人所請薪資補償並無
    違誤，訴願決定予以維持，亦無不合，原判決因將原決定及
    原處分予以維持，並就上訴人請求並命被上訴人准予補助
    11,088元，及合併請求損害賠償1,000,000元均予駁回。核
    無違誤。上訴論旨，仍執前詞，指摘原判決有適用法令之違
    誤，求予廢棄，難認有理由，應予駁回。
據上論結，本件上訴為無理由，爰依行政訴訟法第255條第1項、
第98條第3項前段，判決如主文。
中    華    民    國    95    年    6     月    15    日
                  第五庭審判長法  官  蔡  進  田
                              法  官  黃  合  文
                              法  官  吳  明  鴻
                              法  官  林  茂  權
                              法  官  鄭  小  康
以  上  正  本  證  明  與  原  本  無  異
中    華    民    國    95    年    6     月    15    日
                              書記官  郭  育  玎


司法院資訊處製作；財團法人民間司法改革基金會備份。
